【裁判字號】    91,易,1008
【裁判日期】    920107
【裁判案由】    竊盜等
【裁判全文】
臺灣桃園地方法院刑事判決                        九十一年度易字第一八號
    公  訴  人  臺灣桃園地方法院檢察署檢察官
    被      告  甲○○  男  四.
右列被告因竊盜等案件，經檢察官向本院桃園簡易庭聲請簡易判決處刑（聲請簡易判
決處刑書號：九十年度偵字第一四九八九號），該庭認不宜逕以簡易判決處刑，移由
本院改依通常程序審理，本院判決如左：
    主  文
甲○○傷害人之身體，處拘役貳拾日，如易科罰金，以佰元折算壹日。
被訴竊盜部分無罪。
    事  實
一、甲○○與乙○○原係朋友關係，於民國九十年四月十七日某時許，在桃園縣大園
    鄉沙崙村港口一三一號乙○○住處前，二人因故發生爭執，乙○○躲在甲○○所
    有之自小客車內不願離開，甲○○為使乙○○離開前揭自小客車，竟基於傷害之
    犯意，以徒手毆打並拉扯乙○○，致其受有胸部挫傷之傷害。
二、案經乙○○訴由桃園縣警察局大園分局報告臺灣桃園地方法院檢察署檢察官聲請
    簡易判決處刑，經本院認為不宜以簡易判決處刑，而改依通常程序審理。
    理  由
一、訊據被告甲○○固坦承於右揭時、地徒手拉扯告訴人乙○○下車，惟矢口否認有
    何傷害犯行，並辯稱：那天因與告訴人有爭執，她躲在車上不下來並且在裡面點
    火，才生氣抓她胸部拉她出來，並不知會造成傷害云云。惟查，被告甲○○於警
    訊時自白稱：有動手打她（即乙○○），用腳踢她胸部，致使她受傷等語（見偵
    卷第三頁反面），復於偵訊時向檢察官供陳：她的傷是回家後，我與她在車上拉
    扯時所受的傷等語（見偵卷第二六頁），此部分自白核與告訴人乙○○指訴情節
    大致相符，並有敏盛綜合醫院大園分院診斷證明書一紙在卷可稽（見偵卷第十頁
    ），當堪予採信，是被告確因拉扯告訴人下車而造成告訴人受有胸部挫傷之傷害
    ，蓋無疑義；又被告雖辯稱並不知會造成告訴人傷害云云，然其既自承與告訴人
    於其所有之自小客車內發生拉扯，衡諸常情，於汽車之狹小空間內大力抓、拉扯
    他人下車，一般人均顯可預見他人因其出力過猛或碰撞他物而造成傷害，被告為
    智識成熟之人當無法諉為不知，其明知於此而猶執意為之，是其主觀上當存有傷
    害他人身體之故意。綜上，被告前開所辯，要屬卸責圖免之詞，委無足採，是以
    其傷害告訴人乙○○身體之犯行已經證明，應依法論科。
二、核被告甲○○傷害他人身體之行為，係犯刑法第二百七十七條第一項之普通傷害
    罪。爰審酌被告甲○○因與告訴人乙○○發生口角爭執，於拉扯間毆傷告訴人乙
    ○○，告訴人所受之傷害尚非嚴重，及被告與告訴人間之關係、犯罪時所受之刺
    激、犯罪之手段、智識程度，犯罪後迄未與告訴人賠償損害或表達和解之意等一
    切情狀，量處如主文所示之刑，並諭知易科罰金之折算標準，以示懲儆。
三、本件聲請簡易判決處刑意旨另略以：被告甲○○意圖為自己不法之所有，於九十
    一年五月間某日，在桃園縣大園鄉沙崙村港口一三一號乙○○住處，趁乙○○不
    注意之際，竊取乙○○所有置放於桌上之新臺幣（下同）一萬元，因認被告甲○
    ○另涉犯有刑法第三百二十條第一項之竊盜罪嫌云云。惟查：
    (一)按犯罪事實應依證據認定之，無證據不得推定其犯罪事實。又不能證明被告犯
      罪者，應諭知無罪之判決，刑事訴訟法第一百五十四條、第三百零一條第一項
      分別定有明文。再按刑法竊盜罪之成立，以行為人主觀上有為自己或第三人不
      法所有之意圖為構成要件。所謂不法所有，係指非法取得他人之物，據為自己
      或第三人所有而言，若行為人主觀上無此不法所有意圖者，自不能以竊盜罪相
      繩。
    (二)本件公訴人認被告涉犯竊盜罪嫌，無非以被告自白犯行，核與告訴人所為指述
      內容相符等語為其論據。惟訊據被告甲○○堅決否認有何竊盜之犯行，並辯稱
      ：因乙○○打破其車窗玻璃，後見乙○○在桌上放二萬五千元，其才拿一萬元
      去修理車窗玻璃，不是竊盜等語。而告訴人於偵查中亦陳稱：伊因被告一直向
      伊要錢，而且打伊，伊才拿木棍打破車窗等語（見偵查卷第三二頁反面至第三
      三頁）。再衡諸被告雖見告訴人置放二萬五千元於桌上，卻僅取走一萬元等情
      ，被告上開所辯，尚非不可採信；而本件被告主觀上既係因告訴人打破汽車車
      窗玻璃，始取走告訴人所有之一萬元現金，其行為縱未得到告訴人之許可（甚
      或違反伊之意思）而有不當，然究其主觀實欠缺不法所有之意圖，其所為尚與
      刑法竊盜罪之構成要件有間。
    (三)是以，本件公訴人所舉之證據尚不能證明被告確有竊盜犯意，此外，復查無其
      他積極證據足資證明被告甲○○有何竊盜犯行，揆諸前揭之說明，自應究其被
      訴竊盜部分，為被告無罪之諭知。
四、末按檢察官聲請以簡易判決處刑之案件，經法院認為有刑事訴訟法第四百五十一
    條之一第四項但書之情形者，應適用通常程序審判之，刑事訴訟法第四百五十二
    條亦有明文。查本件既有刑事訴訟法第四百五十一條之一第四項但書第三款規定
    ，不宜以簡易判決之情形，爰由本院改依通常程序審理，附此敘明。
據上論斷，應依刑事訴訟法第四百五十二條、第二百九十九條第一項前段、第三百零
一條第一項，刑法第二百七十七條第一項、第四十一條第一項前段，罰金罰鍰提高標
準條例第一條前段、第二條，判決如主文。
本案經檢察官潘怡華到庭執行職務。
中      華      民      國    九十二    年      一      月      七      日
                                 臺灣桃園地方法院刑事第六庭
                                     審判長法  官  周政達
                                           法  官  游紅桃
                                           法  官  何俏美
右正本證明與原本無異。
如不服本判決，應於判決送達後十日內向本院提出上訴狀( 應附繕本 )，上訴於
臺灣高等法院。
                                           書記官  王泰元
中      華      民      國    九十二    年     一       月      十三    日
附錄本案論罪科刑法條：
刑法第二百七十七條
傷害人之身體或健康者，處三年以下有期徒刑，拘役或一千元以下罰金。
犯前項之罪，因而致人於死者，處無期徒或七年以上有期徒刑，致重傷者，處三年以
上、十年以下有期徒刑。


司法院資訊處製作；財團法人民間司法改革基金會備份。
